臺灣高等法院刑事裁定
111年度抗字第1242號
抗  告  人  
即  受刑人  王英杰



上列抗告人即受刑人因聲請定其應執行刑案件，不服臺灣桃園地
方法院中華民國111年7月18日裁定（111年度聲更一字第12號）
，提起抗告，本院裁定如下：
    主  文
抗告駁回。
    理  由
一、原裁定意旨略以：本件受刑人王英杰（下稱抗告人）所犯如
    原裁定附表所示各罪，先後經法院判處如原裁定附表所示之
    刑，並均分別確定在案，而原審為原裁定附表編號5案件之
    最後審理事實諭知判決之法院，而原裁定附表編號2至5之犯
    罪日期均在原裁定附表編號1確定日期之民國107年7月31日
    前所犯，並原裁定附表各罪刑均為不得易科罰金之罪等情，
    有各該判決書及本院被告前案紀錄表各1份在卷可稽，且原
    審已依據最高法院110年度台抗大字第489號裁定之旨，將定
    執行刑意見書暨如原裁定附表所示定應執行刑案件一覽表，
    於111年7月7日囑託法務部○○○○○○○送達給抗告人，而由其本
    人簽收，此有送達證書一份在卷可查(見原審卷第31頁)，而
    抗告人則建議酌定「7年2月」之刑度，並另以意見陳述狀陳
    述意見略以：「請鈞長審酌受刑人所犯各罪之犯罪類型、侵
    害法益屬性、各罪犯罪時間、重複非難之程度，予以受刑人
    一個適法且公平合理之裁定」等語，然原審就本件酌定應執
    行刑度之理由已詳為說明，若以受刑人所建議之有期徒刑7
    年2月，顯不符比例，尚難認抗告人所建議之刑度有據，爰
    定其應執行有期徒刑8年10月等語。
二、抗告意旨略以：本件原審合併定其應執行刑為有期徒刑8年1
    0月，雖未逾刑法第51條第5款所定之法律外部界限，惟就抗
    告人所犯如原裁定附表所示編號1至4罪均為詐欺罪，犯罪時
    間集中於103年4月15日至同年7月11日，所侵害之法益相同
    ，均屬同質性犯罪，另就原裁定附表編號5為毒品危害防制
    條例之罪，抗告人犯後深感後悔，從警詢、偵查至審理程序
    均自白犯行，雖侵害法益不同，但並非屬不可替代、無可回
    復之法益，請予抗告人一個適法且公平合理之裁定等語。
三、按數罪併罰之定應執行之刑，係出於刑罰經濟與責罰相當之
    考量，乃對犯罪行為人本身及所犯各罪之總檢視，除應考量
    行為人所犯數罪反應出之人格特性，並應權衡審酌行為人之
    責任與整體刑法目的及相關刑事政策，在量刑權之法律拘束
    性原則下，依刑法第51條第5款之規定，採限制加重原則，
    以宣告各刑中之最長期為下限，各刑合併之刑期為上限，但
    最長不得逾30年，資為量刑自由裁量權之外部界限，並應受
    法秩序理念規範之比例原則、平等原則、責罰相當原則、重
    複評價禁止原則等自由裁量權之內部抽象價值要求界限之支
    配，使以輕重得宜，罰當其責，俾符合法律授與裁量權之目
    的，以區別數罪併罰與單純數罪之不同，兼顧刑罰衡平原則
    ，個案之裁量判斷，除非有全然喪失權衡意義或其裁量行使
    顯然違背比例、平等諸原則之裁量權濫用情形，即不得任意
    指其為違法（最高法院100年度台抗字第653號裁定意旨參照
    ）。次按刑事訴訟法第370條第2項、第3項，已針對第二審
    上訴案件之定應執行之刑，明定有不利益變更禁止原則之適
    用，於分屬不同案件之數罪併罰有應更定執行刑者，本於同
    為定刑裁定應為相同處理之原則，法院於裁定定應執行之刑
    時，自仍應有不利益變更禁止原則法理之考量，亦即另定之
    執行刑，其裁量所定之刑期，不得較重於前定之執行刑加計
    後裁判宣告之刑之總和，否則即與法律秩序理念及法律目的
    之內部界限有違（最高法院103年度第14次刑事庭會議決議
    及最高法院93年度台非字第192號號判決意旨參照）。
四、經查： 
  ㈠本件抗告人所犯如原裁定附表所示各罪均經確定在案，各罪
    行為時均在附表編號1所示之罪判決確定日期前，並以臺灣
    桃園地方法院為犯罪事實最後判決之法院。嗣原審依檢察官
    聲請，以原裁定附表所示各罪宣告之有期徒刑為基礎，於各
    刑中之最長期4年2月以上，各刑合併刑期10年4月以下，但
    不得逾30年，定其應執行刑為有期徒刑8年10月，並未逾越
    刑法第51條第5款所定法律外部性界限，亦無濫用裁量權等
    情形。
　㈡抗告人雖執前詞提起抗告，惟查：原審所定應執行刑有期徒
    刑8年10月，係於各罪宣告刑中最長（即有期徒刑4年2月）
    以上及合併刑期（即有期徒刑10年4月）以下，但不得逾有
    期徒刑30年之範圍內，復未逾附表各編號前所定之應執行刑
    加計其他裁判所處刑期之總和（即附表編號1至4定應執行有
    期徒刑5年6月，加計附表編號5之有期徒刑4年2月，合計為9
    年8月），即原裁定應執行刑並未違反刑法第51條第5款之界
    限，且符合量刑裁量之內部性界限，自難認原審本件裁量權
    之行使，有何違法或不當之處。原審亦於審酌受刑人犯罪次
    數、情節、罪質、所犯數罪整體非難評價及刑法量刑公平正
    義理念等情後，給予受刑人適度刑罰折扣，是抗告人執前詞
    提起抗告，自無理由，應予駁回。
據上論斷，應依刑事訴訟法第412條，裁定如主文。
中　　華　　民　　國　　111 　年　　8 　　月　　30　　日
                  刑事第四庭    審判長法　官  陳筱珮
                                      法　官  羅郁婷
                                      法　官  柯姿佐
以上正本證明與原本無異。
如不服本裁定，應於收受送達後五日內向本院提出抗告狀。
                                      書記官  蔡硃燕
中　　華　　民　　國　　111 　年　　8 　　月　　31　　日